臺灣基隆地方法院民事裁定  
110年度家暫字第29號
聲  請  人  李雅婷  

相  對  人
即應受監護
宣告之人    李林聰雄

上列聲請人因聲請監護宣告事件，聲請定暫時處分，本院裁定如
下：
　　主　　文
於本院一一○年度監宣字第七八號監護宣告事件撤回、裁判確定
或其他原因程序終結前，禁止相對人就其所有如附表所示之財產
為移轉、設定負擔或其他一切處分行為。
    理　　由
一、聲請意旨略以：相對人即應受監護宣告人李林聰雄（下稱相
    對人）經診斷罹患阿茲海默症多年，且病程已惡化為中度失
    智程度，有嚴重記憶喪失、記得新事物有嚴重困難，無法獨
    立勝任如財務等事務之情形，已達不能為意思表示或受意思
    表示，亦不能辨識其意思表示之效果，聲請人業於民國110
    年5月27日向本院聲請對相對人為監護宣告，現由本院110年
    度監宣字第78號審理中。又相對人名下有如附表所示之財產
    ，係相對人已居住十多年之房屋別墅（下稱系爭房地），相
    對人過往均未曾向聲請人及其他子女表示欲出售系爭房地，
    詎聲請人竟輾轉得知591網站上有刊登系爭房地出售廣告，
    並由中信房屋仲介，且已覓得買家簽約，然經聲請人詢問相
    對人後，相對人卻支支吾吾不知所云，更表示不出售等語，
    足見相對人因受失智症影響已無法為意思表示。後聲請人與
    胞妹李欣玲遂急忙聯繫房仲公司主管林士桔瞭解相關情形，
    始知悉有關出售系爭房地之收款帳戶竟非相對人之帳戶，而
    係訴外人林瑞梅之帳戶，顯見相對人係於無行為能力下受林
    瑞梅之左右進而為買賣交易行為。因相對人欲將其居住已久
    之系爭房地出售，並稱要搬至荒廢已久之祖厝車庫居住，且
    出售之價金竟非由相對人保有，可知相對人因認知功能退化
    ，對於財產管理、處分能力嚴重不足，而系爭房地業已簽署
    買賣契約，即將過戶及交屋，一旦所有權移轉他人將難以回
    復，有損及相對人之利益。綜上所述，本件有暫時處分之緊
    急性及必要性，爰依家事事件法第85條及家事非訟事件暫時
    處分類型及方法辦法規定，聲明：請准於本院110年度監宣
    字第78號監護宣告事件裁定確定前，禁止相對人就如附表所
    示之財產予以處分或設定負擔等語。
二、按法院就已受理之家事非訟事件，除法律別有規定外，於本
    案裁定確定前，認有必要時，得依聲請或依職權命為適當之
    暫時處分。但關係人得處分之事項，非依其聲請，不得為之
    ；關係人為前項聲請時，應表明本案請求、應受暫時處分之
    事項及其事由，並就得處分之事項釋明暫時處分之事由，家
    事事件法第85條第1項、第2項定有明文。次按暫時處分，非
    有立即核發，不足以確保本案聲請之急迫情形者，不得核發
    ；法院受理本法第164條第1項第1款監護宣告事件後，於為
    監護宣告或本案裁定確定前，得命禁止關係人處分應受監護
    宣告人之財產、保存應受監護宣告人財產所必要之行為及其
    他法院認為適當之暫時性舉措；法院核發前項暫時處分，應
    審酌應受監護宣告人之最佳利益，家事非訟事件暫時處分類
    型及方法辦法第4條、第16條第1項第3款、第4款、第5款及
    同條第2項分別定有明文。
三、經查：聲請人主張之前揭事實，業據其提出國立臺灣大學醫
    學院附設醫院金山分院診斷證明書、系爭房地建物及土地登
    記第二類謄本、591網站廣告、房屋仲介名片、LINE對話紀
    錄等件為證，堪認其已盡釋明之責，且聲請人確已向本院聲
    請對相對人為監護宣告，並經本院以110年度監宣字第78號
    監護宣告事件受理等情，亦經本院依職權調取上開卷宗查核
    屬實。本院審酌相對人既於110年6月11日經醫院診斷為阿茲
    海默氏症，目前認知功能評估屬中度失智，記憶功能則屬嚴
    重記憶喪失，且無法獨立勝任如財務、業務、工作等事務，
    僅能執行簡單之家務（參聲請人提出之上開診斷證明書），
    堪認其妥適管理財產之能力恐有不足，於本件監護宣告事件
    裁定確定或程序終結前，其財產可能有因其上開病症影響而
    自行處分或他人擅自以其名義代為處分，致損及相對人財產
    權益之虞，故為確保相對人財產安全，避免日後發生重大之
    損害，認於本院110年度監宣字第78號事件裁定確定或其他
    原因程序終結前，確有核發暫時處分之急迫及必要性，以維
    護相對人之利益，爰裁定如主文所示。
中　　華　　民　　國　　110 　年　　8 　　月　　5 　　日
                   家事法庭法  官　王美婷  
以上正本係照原本作成。
如對本裁定抗告須於裁定送達後10日內向本院提出抗告狀。
中　　華　　民　　國　　110 　年　　8 　　月　　5 　　日
                           書記官　施鴻均
附表： 　　　　　　　　　　　　
編號 種類 土地/建物坐落 面積（平方公尺) 權利範圍 1 土地 新北市○○區○○段000000000地號 160.09 全部 2 土地 新北市○○區○○段000000000地號 217.10 全部 3 建物 新北市○○區○○段000000000○號（門牌號碼：新北市○○區○○○路00巷0號）  一層：39.06 二層：39.06 三層：39.06 合計：117.18 全部